【裁判字號】    99,交抗,1199
【裁判日期】    990528
【裁判案由】    違反道路交通管理處罰條例
【裁判全文】
臺灣高等法院交通事件裁定            99年度交抗字第1199號
抗  告  人
即受處分人    甲○○
上列抗告人因違反道路交通管理處罰條例案件，不服臺灣臺北地
方法院，中華民國99年4月30日所為裁定（99年度交聲字第261號
），提起抗告，本院裁定如下：
    主  文
抗告駁回。
    理  由
一、原處分意旨略以：異議人即受處分人甲○○於民國（下同）
    98年12月9日晚間8時15分許，騎AAB-491號重型機車駛於臺
    北市○○○路○段70號之人行道，經警舉發，原處分機關依
    道路交通管理處罰條例第45條第6款規定裁處罰鍰新臺幣600
    元，並依同條例第63條第1項第1款規定記違規點數1點。
二、聲明異議意旨略以：當時係為找停車格停車，並非違法行駛
    ，往昔曾見警員亦騎上人行道停車，才影響伊如此做云云。
三、原裁定以：
（一）經查，異議人騎車行駛人行道一情，除據異議人供承：機
      車停車格在人行道上，伊才騎上人行道去停車，但覺得位
      置太小，於是又騎回來，來去各一次等語（見原審卷第15
      頁），復經證人即舉發警員沈志道到庭證述：當時伊在值
      勤，看到異議人從古亭捷運站無障礙坡道騎上來，騎上人
      行道後，異議人右轉至和平西路上，嗣見他又返回羅斯福
      路2段70號前停下來，於是伊告知已違規行駛於人行道並
      予告發，如果騎不到1公尺，會以勸導為主，不會開單，
      異議人總共穿梭繞行人行道來回2次，才開單告發，在人
      行道停機車，依規定只能用牽的等語明確（見原審卷第24
      頁背面至第25頁）。衡諸證人沈志道係依法執行公務警員
      ，與異議人毫不相識，亦無怨隙，實無捏造事實違法取締
      或故設虛詞構陷異議人，致己亦受偽證罪嫌追訴處罰之理
      ，是其證詞應係真實可信，異議人所辯上情，顯係狡飾卸
      責之詞，無足採信，異議人違規行駛人行道事實，至堪認
      定。
（二）綜前所述，原處分機關前揭裁罰核屬適法，異議人異議為
      無理由，應予駁回。
四、抗告意旨略以：不服原審裁定以「顯係狡飾卸責之詞」污損
    伊的人格云云。
五、本院查：
（一）按汽車駕駛人，駕車行駛人行道者，處新臺幣600元以上1
      800元以下罰鍰，並應予以記違規點數1點，道路交通管理
      處罰條例第45條第6款、第63條第1項第1款分有明文。
（二）抗告人即受處分人甲○○於98年12月9日晚間8時15分許，
      騎AAB-491號重型機車駛於臺北市○○○路○段70號之人行
      道，經警舉發，此有臺北市政府警察局舉發違反道路交通
      管理事件通知單1張在卷可稽（原審卷第6頁），此一違規
      事實亦經抗告人於原審時到庭坦認無訛，復經本件舉發員
      警到庭具結證述無誤，是抗告人本件違規事實明確。
（三）綜上所述，本件交通違規情節明確，原處分機關依道路交
      通管理處罰條例第45條第6款規定裁處罰鍰新臺幣600元，
      並依同條例第63條第1項第1款規定記違規點數1點，核無
      違誤。原審法院據此駁回抗告人之聲明異議，經核尚無不
      合。抗告意旨僅以空言指摘原裁定不當，為無理由，應予
      駁回。
據上論斷，應依道路交通管理處罰條例第89條，道路交通案件處
理辦法第26條，刑事訴訟法第412條，裁定如主文。
    。
中    華    民    國    99    年    5     月    28    日
                  交通法庭審判長法  官  高明哲
                                法  官  林洲富
                                法  官  高玉舜
以上正本證明與原本無異。
不得再抗告。
                                書記官  許雅淩
中    華    民    國    99    年    5     月    31    日

司法院資訊處製作；財團法人民間司法改革基金會備份。
